# 请教陈版主：关于应收账款迁徙率

提问人：xinzh 时间：2022-09-22 12:08:57
请教陈版主：关于应收账款迁徙率
公司有一笔应收账款上一年度在按账龄组合中，本年做单项计提。在本年计算迁徙率的时候，是否需要将该笔应收账款剔除，重新计算迁徙率。

回答人：chenyiwei
对于此类“上一年度在按账龄组合中，本年做单项计提”的应收款项，为了保证各年度迁徙率的可比性，应将其自始从账龄组合中剔除，重新计算各年度的历史迁徙率。